臺灣臺北地方法院刑事判決　　　　　 96年度交簡上字第114號
上　訴　人
即　被　告　乙○○
上列上訴人即被告因公共危險案件，不服本院中華民國96年5月
17日96年度北交簡字第1178號第一審判決（聲請簡易處刑案號：
96年度偵字第4465號），提起上訴，本院管轄之第二審合議庭判
決如下：
    主  文
上訴駁回。
    事  實
一、按汽車駕駛人飲用酒類或其他類似物後其吐氣所含酒精濃度
    超過每公升Ｏ．二五毫克或血液中酒精濃度超過百分之Ｏ．
    Ｏ五以上者，不得駕車，道路交通安全規則第一百十四條第
    二款定有明文，此為乙○○所明知，竟自九十六年二月六日
    凌晨起，在台北市○○○路某一鴨肉店飲用啤酒三瓶後，已
    達不能安全駕駛動力交通工具之程度，仍於同日凌晨三時許
    ，酒後駕駛車號7768-KM號自用小客車，行經台北市○○○
    路○段七六巷口時，因不勝酒力，未予熄火即停車倒臥在駕
    駛座上昏睡，致車號7768-KM號自用小客車停在路上而阻礙
    交通，迄同日上午七時二十分許，警方接獲民眾報案而趕至
    該處處理，乙○○即將車移至台北市○○○路○段六六號前
    ，因乙○○講話語無倫次，渾身酒味，遂經到場之台北市政
    府警察局中山分局中山一派出所員警戴肇平，於同日上午七
    時四十八分許，對乙○○實施酒精濃度檢測，發現乙○○酒
    精濃度測定值達每公升Ｏ．九九毫克。
二、案經台北市政府警察局中山分局移送台灣台北地方法院檢察
    署檢察官偵查起訴。
    理  由
一、訊據上訴人即被告乙○○固不否認於九十六年二月六日凌晨
    ，在林森北路某一鴨肉店飲用啤酒三瓶；於九十六年二月六
    日上午七時二十分許，在台北市○○○路○段七六巷口，睡
    於未熄火之7768-KM自用小客車駕駛座上；於同日上午七時
    四十八分許被酒測等語，但否認本案犯行，辯稱：凌晨三時
    許，是伊友人甲○○駕車，伊本來坐在駕駛座旁，是早上六
    、七點醒來，才改坐到駕駛座上，本來打算把車開走，但覺
    得累，所以再睡一會兒，到上午七時多駕駛移動車輛是怕擋
    住他人行車，覺得酒測值恐有誤云云。
二、經查：
    (1)被告經警對其實施酒測，經檢測後發現其吐氣所含酒精濃
      度為每公升Ｏ．九九毫克之事實，有酒精測定紀錄表、觀
      察紀錄表、生理平衡檢測表附卷可稽（詳偵卷第十五至十
      七頁），並為被告所不否認，且被告於九十六年二月六日
      上午七時四十八分許檢測時，講話語無倫次、含糊不清，
      此有觀察紀錄表可憑，亦經證人即查獲時在場之員警戴肇
      平結證明確（詳偵卷第三二頁），是被告確有於舉發時地
      ，經酒精濃度檢測結果為吐氣所含酒精成分為每公升Ｏ．
      九九毫克之事實，堪以認定，雖被告辯稱：因喝三瓶啤酒
      而已，故酒測濃度恐有錯誤云云，惟並無任何證據，足以
      證明酒測機器有違誤，被告僅單單是個人臆測判斷酒測濃
      度有誤，尚難認酒測濃度為不可採。
    (2)再者舉發員警戴肇平於偵查中結證稱：伊到現場時，被告
      倒在駕駛座上呼呼大睡，有繫安全帶，當時車子發動中，
      停在新生北路一段七六巷前，佔在右側車道等語（詳偵卷
      第三二頁），而被告對員警戴肇平到場時，其倒在駕駛座
      上睡覺、有繫安全帶等情，亦不否認，並無爭執，從而被
      告為警查獲時，繫安全帶坐於駕駛座一節，即堪認定。雖
      被告辯稱：並未發動引擎云云，惟員警已明確證述：當時
      車子發動中一事，按被告與證人戴肇平並無仇怨，證人應
      無設詞誣陷被告之理，且於本件卷存證據資料內並無任何
      積極證據足以證明證人上開供述係屬虛偽，亦無有足以令
      人顯信其供述為不可採之品性證據或前科證據存在，自不
      得僅以證人為本件指示開單告發被告之員警而抹煞其在訴
      訟上所具有之證人資格及其證言之證明力，況證人證述被
      告坐駕駛座、有繫安全帶等情，亦為被告所不爭，顯見證
      人戴肇平證述實在，故被告所駕汽車於員警到場時確屬發
      動狀態，亦足堪認定。
    (3)雖被告供稱：二月五日晚上十一點多，伊從渭水街辦公室
      開車到甲○○八德路辦公室載甲○○到林森北路小吃店，
      伊沒有另外找朋友一起喝酒，喝到凌晨三點多，是甲○○
      開車載伊要回渭水街辦公室，半途因為伊覺得不舒服，所
      以叫甲○○靠路旁停車，甲○○離開時有將車子熄火，鑰
      匙插在車上，是伊早上六、七點才換到駕駛座云云，而證
      人甲○○經本院隔離詰問則證稱：是二月六日凌晨一點多
      快二點時，被告打電話叫伊過去林森北路小吃店，當時有
      被告另一友人自稱警員者在場，伊都沒有喝酒，到凌晨三
      點多要離開，因為被告喝醉了，所以由伊開車，原本要載
      被告回到渭水街辦公室，但在新生北路時，被告要吐叫伊
      停下來，伊就把引擎關掉，鑰匙拔下交給被告然後離開云
      云，按被告供稱：是晚上十一點多載甲○○去小吃店，
      而證人甲○○卻證稱：是凌晨一、二點，被告打電話叫伊
      自己去小吃店，則二人就如何去到小吃店一節，供述不一
      致；被告供稱：小吃店現場，僅伊與甲○○一起喝酒，
      最多甲○○友人會來打招呼，而證人甲○○卻稱：被告與
      另一被告友人自稱為警察者喝酒，伊沒有喝酒，小吃店有
      三人在場，則二人就小吃店內，有無另一被告友人在場，
      供述亦不相符；證人甲○○證稱：熄火後將鑰匙拔下交
      給被告，而被告卻說鑰匙是插在車上，是甲○○到底有無
      交鑰匙給被告，二人供述亦不相同，從而證人甲○○究竟
      有無與被告一同在小吃店飲酒，頗值存疑。
    (4)況被告於警詢時已請甲○○到場（詳偵卷第八頁），惟卻
      對警員供稱：我與一名朋友一起喝酒，我喝了三瓶啤酒等
      語（詳偵卷第九頁），並未供出一起喝酒友人之姓名，若
      甲○○確係與被告一同飲酒之友人，則被告於警詢時大可
      明確供述是與甲○○一起喝酒，由甲○○駕車離開等情，
      並請同在警察局之甲○○作證，則被告即時可脫免酒醉駕
      車之嫌疑，惟被告於警察局卻不供述駕車者是甲○○，僅
      稱是友人，顯見甲○○確實不是駕車者甚明，否則被告於
      警察局即可當場言明何人駕車才是，從而被告事後改稱駕
      車者是甲○○及證人甲○○於本院證稱：伊是駕車者云云
      ，僅是事後卸責及迴護之詞，否則二人就飲酒細節，豈會
      相差如此多，從而證人甲○○證詞，並不可採。
    (5)查被告坐於駕駛座，身繫安全帶，且汽車引擎還發動中，
      且本院查無另有他人駕車載被告之證據，顯見該車是被告
      由林森北路駛至新生北路無誤，按被告是凌晨三點多開車
      ，斯時雖未被酒測，但被告於同日上午七點多被酒測時，
      酒精濃度仍高達每公升Ｏ．九九毫克，離被告駕車時已超
      過四小時，而酒精濃度距離喝酒時間愈遠，濃度僅會減退
      ，不會增加，顯見被告凌晨三時許駕車時，酒精濃度已逾
      每公升Ｏ．九九毫克甚明，而被告駕車未達目的地，就停
      車發動引擎在路旁睡覺，被告顯有不能安全駕駛之行為甚
      明，罪證明確，被告犯行堪以認定。至於被告於員警到場
      後將車由新生北路一段七十六巷口駕駛移至六十六號前，
      係為避免車輛阻礙交通，此部分並未經起訴，已經蒞庭檢
      察官陳述明確，附此敘明。
二、核被告所為係犯刑法第一百八十五條之三酒醉不能安全駕駛
    交通工具而駕駛罪，原審審酌被告對交通安全造成不利影響
    等一切情狀，且引用刑事訴訟法第四百四十九條第一項、第
    四百五十四條第二項，刑法第一百八十五條之三、第四十二
    條第三項前段，刑法施行法第一條之一第一項、第二項但書
    規定量處罰金新台幣（下同）六萬五千元，並諭知以一千元
    折算易服勞役之標準，其認事用法，並無不當，量刑亦稱妥
    適，被告以非駕駛人為由提起上訴，並無理由，已如前述，
    是被告之上訴，為無理由，應予駁回。
據上論斷，應依刑事訴訟法第四百五十五條之一第一項、第三項
、第三百六十八條判決如主文。
本案經檢察官陳焜昇到庭執行職務
中　　華　　民　　國　　96　　年　 　7　　月　　13　　日
　　　　　　　　　刑事第四庭審判長法　官　劉慧芬
                                  法  官  郭惠玲
                                  法  官  黎惠萍
上正本證明與原本無異。
不得上訴。
                                  書記官  楊志純
中　　華　　民　　國　　96　　年　　7 　　月　　13　　日
附錄本案論罪科刑法條全文
中華民國刑法第185條之3（重大違背義務致交通危險罪）
服用毒品、麻醉藥品、酒類或其他相類之物，不能安全駕駛動力
交通工具而駕駛者，處1年以下有期徒刑、拘役或3萬元以下罰金
。
